最高法院刑事判決                              八十八年度台上字第五九三六號
    上  訴  人  甲○○
右上訴人因公共危險案件，不服台灣高等法院台中分院中華民國八十六年九月四日第
二審判決（八十六年度上訴字第一六八二號，起訴案號：台灣彰化地方法院檢察署八
十六年度偵字第三九五一號），提起上訴，本院判決如左：
    主  文
上訴駁回。
    理  由
按刑事訴訟法第三百七十七條規定：上訴於第三審法院，非以判決違背法令為理由，
不得為之。是提起第三審上訴，應以原判決違背法令為理由，係屬法定要件。且必須
依據卷內資料為具體之指摘，並足據以辨認原判決已具備違背法令之形式，始屬相當
。本件原判決依憑上訴人甲○○於警訊之供述，被害人陳品圭之指述，證人陳鴻筆、
陳萬益之證述等證據資料，認定上訴人有如原判決事實欄所載以在高速公路上超車趨
前擋車之方法迫使他人停車，致生往來之危險犯行。因而撤銷第一審不當判決，改判
論處上訴人以在高速公路上超車趨前擋車之方法迫使他人停車，致生往來之危險罪刑
。已於理由內詳細敘述其所憑之證據及認定之理由。按刑法第一百八十五條第一項以
他法致生往來之危險罪，祇須造成公眾往來危險之狀態為已足，不以全部壅塞道路或
發生實害為必要。上訴人駕駛營業大貨車於車流不小之國道高速公路北上車道，先連
續以強光燈、高音喇叭逼迫陳品圭所駕駛之小客車自所遵行之車道讓道，復不斷變換
車道，並丟擲寶特瓶，阻擋陳品圭之小客車前進，更於北上一九七公里處外側車道，
超越陳品圭之小客車後，在陳品圭車前減速慢行，而將所駕駛之營業大貨車煞停不動
於外側車道達一分鐘之久，使陳品圭之小客車及同向在後之其他車輛隨之緊急煞停，
受阻無法前進，自足以造成高速公路北上外側車道其後方來車往來之危險，上訴人所
為核與上開公共危險罪之構成要件相當。原判決斟酌全辯論意旨及卷證資料，認定上
訴人成立上開罪責，並說明上訴人所辯當日伊開車至彰化交流道附近內車道時，因車
速祇有六十公里，伊才以閃車燈強光，按鳴喇叭方式要陳品圭之車讓道，但陳品圭不
理會，伊才變換車道，但並未丟擲寶特瓶，寶特瓶係不小心掉落的，在高速公路指標
一九七公里北上外側車道，伊停下車，係為向陳品圭道歉，且僅停數秒鐘云云，係事
後卸責之詞，不足採信。已依據卷內資料詳予指駁與說明。從形式上觀察，原判決並
無違背法令情形存在。上訴意旨置原判決明確論斷於不顧，謂上訴人係減速慢行而停
於外側車道，並非緊急煞車，陳品圭之小客車應有充分時間更換車道前行，同向在其
後之車輛亦可繼續前駛，無須緊急煞停，自無壅塞道路致生往來危險之情形，指摘原
判決有調查未盡及判決不備理由之違法云云，殊非第三審上訴之合法理由。依上說明
，其上訴違背法律上之程式，應予駁回。本院既應為程序上之上訴駁回判決，所請緩
刑，無從斟酌，合併指明。
據上論結，應依刑事訴訟法第三百九十五條前段，判決如主文。
中      華      民      國    八十八    年      十      月    二十一    日
                              最高法院刑事第三庭
                                  審判長法官  陳  錫  奎
                                        法官  洪  清  江
                                        法官  吳  昆  仁
                                        法官  李  伯  道
                                        法官  高  金  枝
      右正本證明與原本無異
                                              書  記  官
中      華      民      國    八十八    年      十      月    二十六    日
